臺灣板橋地方法院刑事判決　　　　　　　　　　　　　九十一年度訴字第八七四號
　　公　訴　人　臺灣板橋地方法院檢察署檢察官
　　被　　　告　丙○○　男　四.
右列被告因槍砲彈藥刀械管制案件，經檢察官提起公訴（九十年度偵字第一三三八九
號），本院判決如左：
    主  文
丙○○未經許可持有具殺傷力之仿奧地利CLOCK廠半自動手槍改造之金屬玩具手槍（
槍枝管制編號0000000000號），處有期徒刑壹年貳月。併科罰金新臺幣伍
萬元，罰金如易服勞役，以銀元參佰元即新臺幣玖佰元折算壹日。
扣案具殺傷力之仿奧地利CLOCK廠半自動手槍改造之金屬玩具手槍壹枝、九釐米制式
子彈拾壹顆、土造子彈貳顆（其中壹顆經試射擊發），均沒收。
    事  實
一、丙○○曾違反肅清煙毒條例案件，於民國八十年八月十六日經臺灣高等法院判處
    有期徒刑十二年確定，嗣於八十四年一月二十八日假釋出監（九十一年九月二十
    八日縮刑期滿，惟不構成累犯），猶不知戒慎，明知可發射子彈具有殺傷力之手
    槍及具有殺傷力之子彈，均屬槍砲彈藥刀械管制條例列管之槍砲及彈藥，未經許
    可，不得無故持有，竟仍基於非法持有之犯意，於不詳時間、地點及途徑，取得
    具有殺傷力之仿奧地利CLOCK廠半自動手槍改造之金屬玩具手槍一枝、口徑為九
    釐米制式子彈十四顆（其中一顆彈底標記「FC 9MM LUGER」、一顆彈底標記為「
    ACP 97 9MM LUGER」、一顆彈底標記為「GECO*9MM LUGER」、一顆標記為「S&B
    9MM LUGER」、二顆彈底標記為「ACP 96 9MM」二顆彈底標記為「9*19 L Y 93」
    、二顆彈底標記為「IMI 9MM LUGER」、四顆彈底標記為「AP 9MM LUGER 」）及
    口徑約八點五釐米至九釐米之土造子彈三顆，未經許可而持有該具殺傷力之改造
    之金屬玩具手槍一枝、九釐米制式子彈十四顆及土造子彈三顆，並將該等槍、彈
    置放於臺北縣林口鄉太平村五鄰太平嶺二三號住處，嗣於九十年八月七日下午六
    時二十五分許，丙○○將上開改造手槍一枝、制式子彈十四顆及土造子彈三顆，
    攜至林口鄉○○路二八一巷十一號三樓周東  住處（另經臺灣板橋地方法院檢察
    署檢察官另為不起訴之處分在案），適警員持搜索票前往執行搜索，扣得上開物
    品而循線查獲上情。
二、案經臺北市政府警察局移送臺灣板橋地方法院檢察署檢察官偵查起訴。
    理  由
一、訊據被告丙○○固坦承其在查獲前持有前揭改造手槍一支、制式子彈十四顆及土
    造子彈三顆不諱，惟辯稱：伊在臺北縣林口鄉綽號「阿和」住處，向證人乙○○
    催討其積欠伊新臺幣（下同）三萬元之債務，乙○○稱要至台北拿錢，將一包物
    品交伊，俟其回來時再返還該物品，但乙○○並未依約返回「阿和」住處，伊打
    開後始知其內裝有槍彈，但事後仍無法與之聯絡上，嗣得知證人周東  與渠有聯
    繫，故將該槍彈攜至周東  住處，打算託周東  轉交乙○○云云。經查：
  (1)警員持搜索票於右揭時地查扣仿奧地利 CLOCK廠半自動手槍改造之金屬玩具手槍
    一枝、口徑為九釐米制式子彈十四顆及口徑約八點五釐米至九釐米之土造子彈三
    顆乙節，有改造手槍（槍枝管制編號：0000000000號）一枝、口徑為
    九釐米制式子彈十四顆（其中三顆經測試擊發）及口徑約八點五釐米至九釐米之
    土造子彈三顆（其中一顆經試射擊發）扣案；及臺北巿政府警察局刑事警察大隊
    搜索扣押筆錄一紙附於偵查卷（第二一頁）可稽。該手槍經送內政部警政署刑事
    警察局鑑驗結果：「一、送鑑手槍壹枝（獲案槍枝管制編號000000000
    0），認係仿奧地利CLOCK廠半自動手槍改造之金屬玩具槍換裝車通之金屬槍管
    （內車有陸條左旋來復線）改造而成，滑套為金屬材質（其上加裝有金屬護片）
    ，槍身為塑膠材質，其擊發機械良好，可射適用之土（改）造子彈，認具殺傷力
    。二、送鑑子彈壹拾肆顆，認均係口徑9MM制式子彈（壹顆彈底標記「FC 9MM
    LUGER 」、壹顆彈底標記為「ACP 97 9MM LUGER 」、壹顆彈底標記為「GEC O*9
    MM LUGER」、壹顆標記為「S&B 9MM LUGER」、貳顆彈底標記為「ACP 96 9MM」
    貳顆彈底標記為「9*19 L Y 93」、貳顆彈底標記為「IMI 9MM LUGER」、肆顆彈
    底標記為「AP 9MM LUGER」），其彈底均具輕微撞擊痕跡，試射參顆結果均可擊
    發，認具殺傷力。三、送鑑子彈參顆，均認係金屬彈殼、彈頭（直徑約8.5MM-9
    MM）組合而成之土造子彈，採樣壹顆試射結果可擊發，認具殺傷力。」，有該局
    九十年八月二十八日刑鑑字第一七四０七九號鑑驗通知書一紙附卷可參（見偵查
    卷第四八頁）。是以，足認上開槍彈應屬槍砲彈藥刀械管制條例所列管之槍彈。
  (2)被告雖迭於警訊、偵查及本院審理時供稱扣案之槍彈係證人乙○○在臺北縣林口
    鄉綽號「阿和」住處，因伊向之催討其所積欠之三萬元債務時交付予伊云云，然
    訊之證人乙○○否認該槍彈係其所有，而被告初於偵查時供稱證人乙○○係因沒
    錢清償而將該槍彈交付予伊作為抵押，且證人乙○○交付予槍彈時，證人周東
    在場等語（見偵查卷第三五頁背面、第三六頁），嗣於本院審理時則供述：伊在
    臺北縣林口鄉綽號「阿和」住處，向證人乙○○催討其積欠伊三萬元之債務，乙
    ○○稱要至台北拿錢，將一包物品交伊，俟其回來時再返還該物品，但乙○○並
    未依約返回「阿和」住處，伊亦無法與之聯絡。乙○○交付槍彈時，在場者尚有
    「阿德」、「阿和」及甲○○，證人周東  並未在場云云（見本院九十一年七月
    三十一日、同年八月二十二日訊問筆錄），顯見被告前後供述不一，設扣案之槍
    彈係證人乙○○所交付者，則證人乙○○交付槍彈之真意係將該槍彈質押予被告
    ，或作價清償債務，抑或僅暫放之？而被告收受槍彈之真意為何？又證人周東
    於證人乙○○交付槍彈時是否在場？顯有瑕疵。而證人周東  雖於偵查中證稱：
    「八十八年間在『阿和』住處看到阿塘拿個盒子給丙○○，我聽說乙○○有賣槍
    彈、毒品，所以八月七日我碰到丙○○想看看槍，他至我家聊天帶著盒子，後來
    警方來了，打開盒子，我才看到槍。」等語（見偵查卷第三六頁），核與其在本
    院審理時證稱：「（問：查獲當天扣案改造手槍，事前是否有看過？）事前我並
    沒有看過，是在查獲當天，被告有帶一個盒子來。」、「（問：在偵查中曾經說
    八十八年間在阿和的住處云云，是否在阿和家有看到乙○○交槍給丙○○？）八
    十八年間，我應該是在執行中，我並沒有在阿和家看到乙○○拿槍給丙○○。當
    初是丙○○叫我這樣講的，我沒有在阿和家，我也沒有看到槍，是因為他在我家
    被抓到，我覺得很對不起他，才這樣講。我當時並沒有跟乙○○有聯絡，是有糾
    紛，因為我之前把乙○○的車燒掉，被告認為乙○○會來找我。」等語（見本院
    九十一年七月三十一日筆錄），先後之證詞已見瑕疵，自不足採信。綜上，本件
    查無證人乙○○交付或提供扣案槍彈予被告之積極證據，自難僅憑被告之片面供
    述即認定被告所述情節為真實而遽入人罪，是以，依據本件卷證自可推認被告係
    於不詳時間、地點及途徑，取得本件具殺傷力之改造之金屬玩具手槍一枝、九釐
    米制式子彈十四顆及土造子彈三顆，進而未經許可，非法持有之。
  (3)綜上所述，被告前開所辯查無實據，自無足採。本件事證明確，被告犯行，應可
    認定。
二、核被告丙○○所為，係違反槍砲彈藥刀械管制條例第十一條第四項之未經許可持
    有可發射子彈具有殺傷力之改造手槍罪，及同條例第十二條第四項之未經許可持
    有子彈罪。被告以一行為同時持有改造手槍及制式改造子彈，係一行為同時觸犯
    上開二罪名，為想像競合犯，應從較重之未經許可持有可發射子彈具有殺傷力之
    改造手槍罪處斷。爰審酌被告曾違反肅清煙毒條例案件，於八十年八月十六日經
    臺灣高等法院判處有期徒刑十二年確定，嗣於八十四年一月二十八日假釋出監（
    九十一年九月二十八日縮刑期滿，惟不構成累犯），有臺灣高等法院檢察署刑案
    紀錄簡覆表一件附卷可參，猶不知戒慎，明知未經許可持有具有殺傷力之改造手
    槍及子彈，有害社會治安，其犯罪之動機、目的、手段、知識程度、犯罪後之態
    度等一切情狀，量處如主文所示之主刑，罰金部分並諭知易服勞役之折算標準，
    以示懲儆。
三、扣案具殺傷力之仿奧地利 CLOCK廠半自動手槍改造之金屬玩具手槍（槍枝管制編
    號0000000000號）一枝，係違禁物，應依刑法第三十八條第一項第一
    款規定宣告沒收。扣案之九釐米制式子彈十四顆，其中三顆經試射擊發已不具殺
    傷力，非違禁物，而扣案之土造子彈三顆，其中一顆經試射擊發，亦不具殺傷力
    而非違禁物，故均毋庸宣告沒收，然其餘九釐米制式子彈十一顆、土造子彈二顆
    ，則均係違禁物，均應依前開規定宣告沒收。
據上論斷，應依刑事訴訟法第二百九十九條第一項前段，槍砲彈藥刀械管制條例第十
一條第四項、第十二條第四項，刑法第十一條前段、第五十五條、第四十二條第二項
、第三十八條第一項第一款，罰金罰鍰提高標準條例第二條，現行法規所定貨幣單位
折算新台幣條例第二條，判決如主文。
本案經檢察官馬凱蕙到庭執行職務
中      華      民      國      九十一    年    十二    月    三十一    日
                                  臺灣板橋地方法院刑事第四庭
                                          法  官  徐  福  晉
右正本證明與原本無異。
如不服本判決，應於判決送達後十日內，向本院提出上訴狀。
                                          書記官  陳  慧  儷
中      華      民      國      九十一    年    十二    月    三十一    日
附錄本案所犯法條全文：
槍砲彈藥刀械管制條例第十一條
未經許可，製造、販賣或運輸第四條第一項第一款所稱其他可發射金屬或子彈具有殺
傷力之各式槍砲者，處五年以上有期徒刑，併科新臺幣一千萬元以下罰金。
未經許可，轉讓、出租或出借前項所列槍砲者，處三年以上十年以下有期徒刑，併科
新臺幣七百萬元以下罰金。
意圖供自己或他人犯罪之用，而犯前二項之罪者，處無期徒刑或七年以上有期徒刑，
併科新臺幣一千萬元以下罰金。
未經許可，持有、寄藏或意圖販賣而陳列第一項所列槍砲者，處一年以上七年以下有
期徒刑，併科新臺幣七百萬元以下罰金。
第一項至第三項之未遂犯罰之。
槍砲彈藥刀械管制條例第十二條
未經許可，製造、販賣或運輸子彈者，處一年以上七年以下有期徒刑，併科新台幣五
百萬元以下罰金。
未經許可，轉讓、出租或出借子彈者，處六月以上五年以下有期徒刑，併科新台幣三
百萬元以下罰金。
意圖供自己或他人犯罪之用，而犯前二項之罪者，處三年以上十年以下有期徒刑，併
科新台幣七百萬元以下罰金。
未經許可，持有、寄藏或意圖販賣而陳列子彈者，處五年以下有期徒刑，併科新台幣
三百萬元以下罰金。
第一項至第三項之未遂犯罰之。
